---
title: "FPCC2 - l1p2"
author: "Arthur Sena"
output: html_notebook
---

```{r, warning=FALSE, echo=FALSE, error=FALSE}
options(scipen=999)
library(tidyverse)
library(here)
library(gridExtra)
library(lubridate)
    theme_set(theme_bw())
buscas = read_csv(here::here("data/search_data.csv"))
```


### __Overview__
Nosso objetivo nessa atividade é responder as seguintes perguntas:

- What is our daily overall clickthrough rate? How does it vary between the groups?
- Which results do people tend to try first? How does it change day-to-day?
- What is our daily overall zero results rate? How does it vary between the groups?
- Let session length be approximately the time between the first event and the last event in a session. Choose a variable from the - - dataset and describe its relationship to session length. Visualize the relationship.


### __Análise exploratória__
Antes de tentar responder as perguntas, vamos fazer uma análise dos nossos dados a fim de nos familiarizarmos melhor com os mesmos. A princípio, temos dados de sessões de buscas realizadas nos sites da _Wikimedia._ Abaixo vemos uma amostra de nossos dados.

```{r}
head(buscas %>% arrange(session_id))
```

Como vemos acima, nossos dados estão organizados em sessões e para cada sessão nós temos sua duração, tempo de início, quantidade de resultados, número de cliques e posição do primeiro clique.

```{r}
quantidade_de_sessoes <- c(length(unique(buscas$session_id)))
menor_data <- c(min(buscas$session_start_date))
maior_data <- c(max(buscas$session_start_date))
dados_grupoA <- c(nrow(buscas %>% filter(group=="a")))
dados_grupoB <- c(nrow(buscas %>% filter(group=="b")))

head(data.frame(quantidade_de_sessoes, menor_data, maior_data, dados_grupoA, dados_grupoB))

```


Observando os dados acima, conseguimos dizer que temos dados de 67951 sessões da primeira semana do mês de março do ano de 2016. Além disso, nossos dados estão classificados em dois grupos: A e B. Nota-se que o grupo A apresenta mais que o dobro de dados do grupo B. 

Abaixo segue uma visualização da quantidade de cliques ao longo do tempo agrupado por grupo.

```{r}

buscas$date = as.Date(buscas$session_start_date, format = "%Y/%m/%d/")

click_rate = buscas %>% group_by(date,group) %>% summarise(Quantidade_de_clicks=sum(num_clicks))

ggplot(data=click_rate, aes(x=date, y=Quantidade_de_clicks, group=group, color=group)) +
  geom_line() +labs(x="Dias", y="Quantidade de cliques", title="Quantidade de cliques por dia")+ guides(color=guide_legend("Grupo"))

```

O gráfico acima é bem interessante, pois ele indica que a quantidade de cliques diários por grupo é bastante discriminante. Visto que, o grupo "A" sempre apresenta uma quantidade de cliques bem maior que o grupo "B" em todas as datas.


```{r}
# library(gridExtra)
# click_rate_by_groups = buscas %>% group_by(date, group) %>% summarise(sum_clicks=sum(num_clicks))
# 
# 
# line_by_group = ggplot(data=click_rate_by_groups, aes(x=date, y=sum_clicks, group=group, color=group)) +
#   geom_line()
# 
# 
# boxplot_by_group = ggplot(click_rate_by_groups, aes(x=group, y=sum_clicks, color=group)) + geom_boxplot()
# 
# 
# grid.arrange(line_by_group, boxplot_by_group, ncol=2)

```



```{r}
boxplot_by_group_date = ggplot(buscas, aes(x=date, y=num_clicks, group=date)) + geom_boxplot() + facet_wrap(group~.)
boxplot_by_group_date
```


```{r}

# sessions_by_date = buscas %>% group_by(date) %>% summarise(amount_sessions=n_distinct(session_id)) 

temp1 = buscas %>% filter(num_clicks>0) %>% group_by(date) %>% summarise(clicked_sessions=n_distinct(session_id)) 
temp2 = buscas  %>% group_by(date) %>% summarise(total_sessions=n_distinct(session_id)) 


sessions_by_date = temp1 %>% inner_join(temp2, by="date") %>% mutate(clickthrough_rate = clicked_sessions/total_sessions)


ggplot(data=sessions_by_date, aes(x=date, y=clickthrough_rate, group=1)) +
  geom_line()

```


### __What is our daily overall clickthrough rate? How does it vary between the groups?__
A fim de calcular a taxa de clique diários por grupo, nós precisamos contabilizar as sessões que tiveram pelo menos um clique e dividir
esse resultado pela quantidade total de cliques por dia e por grupo. Abaixo segue o resultado.

```{r}
temp1 = buscas %>% 
            filter(num_clicks>0) %>% 
                group_by(date, group) %>% 
                    summarise(clicked_sessions=n_distinct(session_id)) 
temp2 = buscas  %>%
            group_by(date, group) %>% 
                summarise(total_sessions=n_distinct(session_id)) 


sessions_by_date = temp1 %>% 
                        inner_join(temp2, by=c("date", "group")) %>%
                                mutate(clickthrough_rate = clicked_sessions/total_sessions)


ggplot(data=sessions_by_date, aes(x=date, y=clickthrough_rate, group=group, color=group))+
    geom_line() + labs(x="Data", y="Clickthrough rate") + guides(color=guide_legend("Grupo"))
```

Observando o resultado acima, nota-se claramente que o grupo "A" apresenta uma taxa de cliques diários muito maior que o grupo "B".


### __Which results do people tend to try first? How does it change day-to-day?__

Vou usar a coluna _search index_ para encontrar qual resultado as pessoas tendem a clicar primeiro. Tal coluna indica a ordem das buscas feitas dentro de uma sessão. Dessa forma, precisamos descobrir qual busca os usuários tendem a clicar primeiro no geral.

```{r}
first_search_index_with_clicks = buscas %>%
                                    filter(num_clicks>0) %>%
                                        group_by(session_id) %>% 
                                            summarise(first_search_index=min(search_index))

hist_first_search_index = ggplot(first_search_index_with_clicks , aes(x=first_search_index)) + 
                            geom_histogram(binwidth = 1) + 
                                labs(y="Frequência", x="Primeira busca com clique")

grid.arrange(hist_first_search_index, ncol=1)
```

Pelo histograma acima, fica claro que a maioria dos usuários clicam em links logo na primeira busca realizada o que, possivelmente, indica que o mescanismo de busca é eficiente.

```{r}
first_search_index_with_clicks_by_date = buscas %>%
                                            filter(num_clicks>0) %>%
                                                group_by(session_id, date, group) %>%
                                                    summarise(first_search_index=min(search_index))
```



### __What is our daily overall zero results rate? How does it vary between the groups?__

```{r}
# Calculating zero result rating by group
zero_results_daily = buscas %>% 
                        filter(results==0) %>% 
                            group_by(date, group) %>% 
                                summarise(zero_results_count=n()) 

total_results_daily = buscas  %>%
                        group_by(date, group) %>% 
                            summarise(total_results=n()) 


zero_results_rate_by_group = zero_results_daily %>% 
                            inner_join(total_results_daily, by=c("date", "group")) %>%
                                mutate(zero_results_rate = zero_results_count/total_results)


zero_results_line_chart_group = ggplot(data=zero_results_rate_by_group, aes(x=date, y=zero_results_rate, group=group, color=group))+
                    geom_line() + labs(x="Date", y="Zero results rate")


# Calculating zero result rate without considering groups
zero_results_rate_without_group = zero_results_rate_by_group %>%
                                    group_by(date) %>%
                                        summarise(zero_results_count = sum(zero_results_count),
                                                  total_results = sum(total_results)) %>% 
                                            mutate(zero_results_rate=zero_results_count/total_results)

zero_results_line_chart = ggplot(data=zero_results_rate_without_group, aes(x=date, y=zero_results_rate))+
                    geom_line() + labs(x="Date", y="Zero results rate")


boxplot_by_group = ggplot(zero_results_rate_by_group, aes(x=group, y=zero_results_rate, color=group)) +
                    geom_boxplot() 


grid.arrange(zero_results_line_chart, ncol=1)
grid.arrange(zero_results_line_chart_group, ncol=1)
# grid.arrange(boxplot_by_group, ncol=1)

```

Observando o gráfico acima, vemos que a taxa de zero resultados não varia muito por dia e não parece ser muito discriminante entre grupos.


### __Let session length be approximately the time between the first event and the last event in a session. Choose a variable from the dataset and describe its relationship to session length. Visualize the relationship.__
 Já que temos a variável _session length_ em mãos, vamos tentar validar ou refutar a seguinte hipótese:
 - H: Qual a relação do tempo da sessão com a quantidade de cliques e buscas feitas?
 
Antes de qualquer coisa, vamos observar o histograma da variável _session length_

```{r}

ggplot(buscas, aes(x=session_length)) + geom_histogram(binwidth = 15) + labs(x="Duração Sessão", y="Frequência")

```

Observando o histograma acima, notamos que a maioria das sessões apresenta um tempo bastante curto de duração. Vamos realizar um agrupamento do tempo em cinco categorias:

- Sessões com até 30 segundos de duração
- Sessões entre 30 segundos e 1 minuto de duração
- Sessões entre 1 e 2 minutos de duração
- Sessões entre 2 e 4 minutos de duração
- Sessoes entre 4 e 8 minutos de duração
- Sessões acima de 8 minutos de duração

```{r}
buscas = buscas %>%
           mutate(session_length_hour=if_else(session_length <= 30, "30s",
                  if_else(session_length <= 250 & session_length > 120, "4min",
                      if_else(session_length >250 & session_length <=500, "8min",
                          if_else(session_length >60 & session_length<=120,"2min",
                              if_else(session_length > 30 & session_length <= 60,"1min","+8min"))))))


session_length_freq = buscas %>% select(session_id, session_length_hour) %>%
                         distinct() %>%    
                            group_by(session_length_hour) %>% 
                                summarise(count=n()) %>% 
                                    mutate(Percentage=(count/sum(count))*100)

ggplot(session_length_freq, aes(x=session_length_hour, y=Percentage)) + 
    geom_bar(stat = "identity",position = "dodge") +
        labs(x="Duraçao da sessão", y="Porcentagem") 
```

Vemos que a quantidade de sessões com duração abaixo de 30 segundos é maioriar. Vamos agrupar por grupo e observar se esse cenário 
se mantém.

```{r}
session_length_freq = buscas %>% select(session_id, session_length_hour, group) %>%
                         distinct() %>%    
                            group_by(session_length_hour, group) %>% 
                                summarise(count=n()) %>% 
                                    mutate(Porcentagem=(count/sum(count))*100)

session_length_freq_to_wrap = session_length_freq



ggplot(session_length_freq, aes(x=session_length_hour, y=Porcentagem)) + 
    geom_bar(stat = "identity",position = "dodge", aes(fill=group))  +
        labs(x="Duração da Sessão")
```

A visualização acima é bem interessante, pois ela mostra que a maioria das sessões com até 30 segundos de duração são classificadas como grupo "B". Ao passo que todas as outras sessões com mais tempo de duração são em maior parte do grupo "A".  

Com isso mente, vamos analisar a variáveis quantidade de buscas e clique.

- Quantidade de buscas feitas ao longo dos dias.
```{r, echo=F, warning=F, error=F}
temp = buscas %>% group_by(session_length_hour, date, group) %>% summarise(amount_clicks=sum(num_clicks),amount_of_searches=n())


ggplot(data=temp, aes(x=date, y=amount_of_searches, group=session_length_hour, color=session_length_hour))+
                    geom_line() + scale_x_date(date_labels="%d",date_breaks  ="1 day") +
                        theme(axis.text.x = element_text(angle = 45, hjust = 1)) +
                            facet_wrap(~group) + labs(y="Quantidade de buscas", x ="Dia") +
                                guides(color=guide_legend("Duração Sessão"))
```

O gráfico acima mostra que a quantidade de sessões com menos de 30s de duração foram as sessões que apresentaram uma maior quantidade de buscas no grupo "B" em todos os dias. O mesmo não se reflete no grupo "A" que apresenta sessões com duração entre 4 e 8 minutos como as que apresentaram a maior quantidade de buscas em todos os dias.


- Quantidade de cliques feitos ao longo dos dias.

```{r}
temp = buscas %>% group_by(session_length_hour, date, group) %>% summarise(amount_clicks=sum(num_clicks),amount_of_searches=n())

ggplot(data=temp, aes(x=date, y=amount_clicks, group=session_length_hour, color=session_length_hour))+
                    geom_line() + scale_x_date(date_labels="%d",date_breaks  ="1 day") +
                        theme(axis.text.x = element_text(angle = 45, hjust = 1)) + facet_wrap(~group)
```

O cenário que é mostrado no gráfico acima demonstra que a quantidade de cliques diários no por duração de sessão é maior no grupo "A". Além disso, vemos que o grupo "A" sofreu uma quedra abrupta de cliques entre o dia 4 e o dia 6. De forma contrária, o grupo "B" apresentou uma quantidade de cliques bem mais uniforme e estável.

Por fim, vamos apresentar as três variáveis em somente uma visualização e analisar o relacionamento delas.
```{r}

session_to_wrap = ggplot(temp, aes(x=amount_clicks, y=amount_of_searches, color=group)) + facet_wrap( ~session_length_hour, scales = "free_y") + geom_point()

group_to_wrap = ggplot(temp, aes(x=amount_clicks, y=amount_of_searches, color=session_length_hour)) + facet_wrap( ~group, scales = "free_y") + geom_point()

grid.arrange(session_to_wrap, ncol=1)
grid.arrange(group_to_wrap, ncol=1)

```

Nota-se uma clara correlação positiva entre as variveis quantidade de busca e quantidade de cliques, de forma que tal correlação permanece mesmo fazendo o agrupamento por grupos. Ademais, as sessões curtas (30s) do grupo "B" ficam bastante evidentes, pois apresentam uma quantidade de buscas bem maior que as outras sessões. Abaixo, calculamos a correlação entre a quantidade de buscas feitas e a quantidade de cliques.

```{r}
temp %>% group_by(group) %>% summarise(spearman=cor(amount_clicks, amount_of_searches, method="spearman"),
                                       kendall=cor(amount_clicks, amount_of_searches, method="kendall"),
                                       pearson=cor(amount_clicks, amount_of_searches))
```

Pela tabela acima, fica claro a correlação forte e positiva entre ambas variáveis.

```{r}
temp = buscas %>% filter(session_length_hour == "30s") %>% group_by(, group) %>% 
    summarise(num_clicks=sum(num_clicks))

```







```{r}
session_1more_search = buscas %>% group_by(session_id) %>% summarise(n=n()) %>% filter(n>1) %>% select("session_id")

session_1more_search = session_1more_search %>% inner_join(buscas, by="session_id")

View(session_1more_search %>% group_by(session_id) )

# tibble(i = 1:10) %>% mutate(i2 = i - lag(i))

```

